【裁判字號】    97,上易,107
【裁判日期】    970818
【裁判案由】    竊盜
【裁判全文】
臺灣高等法院花蓮分院刑事判決         97年度上易字第107號
上  訴  人
即  被  告  甲○○
上列上訴人因竊盜案件，不服臺灣花蓮地方法院中華民國97年
6月25日97年度易字第225號第一審判決（起訴案號：臺灣花蓮地
方法院檢察署97年度偵字第1982號），提起上訴，本院判決如下
：
    主  文
上訴駁回。
    理  由
一、按「上訴書狀應敘述具體理由」，民國96年7月4日修正公布
    之刑事訴訟法第361條第2項定有明文，此屬提起第二審上訴
    應具備之程式。又「第二審法院認為上訴書狀未敘述理由或
    上訴有第362條前段之情形者，應以判決駁回之。」同法第
    367 條前段亦有明文。而所謂具體理由，必係依據卷內既有
    訴訟資料或提出新事證，指摘或表明第一審判決有何採證認
    事、用法或量刑等足以影響判決本旨之不當或違法，而構成
    應予撤銷之具體事由，始克當之（例如：依憑證據法則具體
    指出所採證據何以不具證據能力，或依憑卷證資料，明確指
    出所為證據證明力之判斷如何違背經驗、論理法則），若僅
    泛言原判決認定事實錯誤、違背法令、量刑失之過重或輕縱
    ，而未依上開意旨指出具體事由，或形式上雖已指出具體事
    由，然該事由縱使屬實，亦不足以認為原判決有何不當或違
    法者（例如：對不具有調查必要性之證據，法院未依聲請調
    查亦未說明理由，或援用證據不當，但除去該證據仍應為同
    一事實之認定），皆難謂係具體理由，俾與第二審上訴制度
    旨在請求第二審法院撤銷、變更第一審不當或違法之判決，
    以實現個案救濟之立法目的相契合（最高法院97年度臺上字
    第892號判決要旨參照）。故上訴人之上訴書狀或補提之上
    訴理由書，雖敘述上訴理由，倘未具體敘述第一審判決有何
    上述違法、不當情形，其上訴即不符合上訴之法定要件。
二、上訴人即被告不服原判決，提起上訴，其上訴意旨略以：被
    告於警詢時已和被害人乙○○達成和解，且歸還被告於被害
    人家中所竊得之物品及錢財，而被害人亦不追究被告，並且
    原宥被告犯行，然此部分原審判決書並未敘明。又被告平日
    有正當職業，因一時興起貪念而觸犯竊盜罪，祈請鈞院審酌
    上述情狀，改賜被告適當之刑，以啟自新云云。惟查原審業
    已審酌被告前科累累、素行不佳，年輕力壯，不思以正當工
    作謀生，而為本案竊盜犯行，及其犯罪動機、手段、被害人
    所受損害，再衡酌被告犯後坦承犯行，尚有悔悟之心等一切
    情狀，量處被告有期徒刑10月，經核尚屬允當。又本院綜觀
    全卷，並無被告與被害人達成和解之資料，且被告尚有部分
    竊得財物未歸還與被害人，復未提出確已與被害人達成和解
    之具體事證。是被告上訴所執理由，請求重新量處較輕之刑
    ，顯未依據卷內既有訴訟資料或提出新事證，指摘或表明原
    審判決有何採證認事、用法或量刑等足以影響判決本旨之不
    當或違法，構成應撤銷之具體事由。揆諸首揭規定，其上訴
    自屬不合法律上之程式，爰不經言詞辯論，逕予駁回其上訴
    。
據上論斷，應依刑事訴訟法第367條前段、第372條，判決如主文
。
中    華    民    國    97    年    8     月    18    日
                  刑事庭審判長法  官   謝 志 揚
                              法  官   許 仕 楓
                              法  官   林 慶 煙
以上正本證明與原本無異。
本件判決不得上訴。
                              書記官   林 明 智
中    華    民    國    97    年    8     月    18    日


司法院資訊處製作；財團法人民間司法改革基金會備份。
